【裁判字號】    92,交抗,102
【裁判日期】    920130
【裁判案由】    聲明異議
【裁判全文】
臺灣高等法院臺中分院刑事裁定                    九十二年度交抗字第一二號
    抗  告  人
    即受處分人  甲○○  女  四.
右列抗告人，因違反道路交通管理處罰條例案件，不服臺灣臺中地方法院中華民國九
十二年一月十日之裁定（九十一年度交聲字第八四五號）提起抗告，本院裁定如左：
    主      文
抗告駁回。
    理      由
一、抗告意旨略以：九二一後雖送達地址住所因受損搬離，但社區守衛二十四小時駐
    守，信件收受無慮，且本人特託付守衛轉達之信函都有紀錄可查，但三件違規單
    皆未收到，而另張違規單及稅單亦無此問題，即使第一次寄存不能送達，不能再
    催告嗎，有何必要公示送達，抗告人願接受違規之處罰，本件在全然不知情，逕
    受加重處罰，自有未合云云。
二、原處分機關略以：本案係國道公路警察局省道第二隊、第一隊警察隊、台中市警
    察局交通隊，分別舉發受處分人甲○○所有之車號Ｘ九－三二八九號自小客車於
    九十年八月二十九日十四時三十八分許，在中彰公路五˙六公里處，因「限速八
    十公里，時速一○四公里，超速二十四公里」違規、九十年七月二十六日十一時
    二十八分許，在台中市太原五號橋，因「行車限速六十公里，經測時速七十七公
    里，超速十七公里，未滿二十公里」違規及九十年十一月十一日十四時四十六分
    許在台七十四線六˙一公里南向處因超速二十公里以上違規，受處分人未於應到
    案日期前到案，該所遂於九十一年十月四日以中監違字第裁六○－ＹＢ0000
    000、六○－ＹＢ0000000、Ｇ00000000號裁決書，裁處罰鍰
    新台幣二千四百元、二千四百元、二千四百元整，並記違規點數一點；逾期則依
    裁決書處罰主文規定裁處，於法並無不合等語。本件抗告人即受處分人甲○○則
    以：異議人之戶籍地在大里市○○路○段一五三巷三號二樓，因為係九二一地震
    災戶，所以沒有住在那邊，故未收到違規通知單，不知受罰，希望以最低額罰鍰
    繳納，爰聲明異議云云。
三、按汽車駕駛人，行車速度，超過規定之最高時速，處新台幣一千二百元以上二千
    四百元以下罰鍰，道路交通管理處罰條例第四十條第一項、第六十三條第一項第
    一款分別定有明文。另汽車違反道路交通管理事件，以科學儀器取得違規證據資
    料，足資認定其違規事實者，得逕行舉發之，而逕行舉發，應記明車輛牌照號碼
    、車型等可資辨明之資料，查明汽車所有人姓名或名稱、住址，並以該汽車所有
    人為被通知人製單舉發之，由舉發機關送達被通知人；再按對於當事人之送達，
    應為送達之處所不明者，行政機關得依申請准為公示送達，如無人為公示送達之
    申請者，行政機關為避免行政程序遲延，認有必要時，得依職權命為公示送達，
    亦分別為行政程序法第七十八條第一項第一款、第二項所明定。
四、本院經查，本件受處分人甲○○所有之車號Ｘ九－三二八九號自小客車於九十年
    八月二十九日十四時三十八分許，在中彰公路五˙六公里處、九十年七月二十六
    日十一時二十八分許，在台中市太原五號橋及九十年十一月十一日十四時四十六
    分許在台七十四線六˙一公里南向等處，皆因超速違規，為國道公路警察局省道
    第二隊、第一隊警察隊、台中市警察局交通隊依採證相片逕行舉發，並掣開舉發
    通知單等情，有ＹＢ0000000、ＹＢ0000000、Ｇ0000000
    0號舉發通知單等在卷可稽。抗告人因逾期限內到案，為原處分機關以加重罰鍰
    方式裁處。異議人亦不否認有前揭違規事實，是此違規情事，要堪認定。抗告人
    雖先後辯稱：因係九二一地震災戶，戶籍地判定半倒，故未收受舉發通知單云云
    ，然查，前揭舉發通知單業由原舉發機關寄發至受處分人當時之戶籍地即「大里
    市○○路○段一五三巷三號二樓」，此有前揭舉發通知單影本三紙暨法務部戶役
    政連結作業系統關於甲○○之個人資料表一紙在卷可稽，嗣因無法送達而退件，
    原舉發單位即內政部警政署國道公路警察局省道第二隊於九十年十月二十四日以
    （九十）公局省二交字第五四八八號公告及台中市警察局於九十一年六月二日以
    中市警交字第０九一０００八四二三－二號公告，依行政程序法第七十八條、八
    十條、八十一條及八十二條辦理公示送達等情，並有前揭公告、舉發單影本、郵
    政機關無法投遞退件證明章等可查。又內政部警政署國道公路警察局第七警察隊
    ，亦依行政程序法第七十四條規定以寄存送達方式合法送達，此有該隊九十一年
    七月十五日函文可稽，足見上開送達過程，係屬依法有據。是抗告人所有之車號
    Ｘ九－三二八九號自小客車，既有前揭違規行為，且舉發單依其當時之戶籍地址
    即汽車登記住址送達，在無法送達而退件後，原舉發單位亦已依法辦理公示送達
    及寄存送達，自已生合法送達之效力，抗告人徒以上情各詞置辯，並無證據提出
    ，是抗告人之異議，核為無理由，原審因而駁回其異議，經核自無不合，抗告人
    猶執陳詞，提出抗告，難認有理由，其抗告應予駁回。
據上論斷，應依道路交通案件處理辦法第二十六條，刑事訴訟法第四百十二條，裁定
如主文。
中      華      民      國      九十二     年     一      月    三十    日
                                臺灣高等法院臺中分院刑事第二庭
                                      審判長法  官  羅  禮  政
                                            法  官  陳  欣  安
                                            法  官  蔡  聰  明
右正本證明與原本無異。
不得抗告。
                                            書記官  郭  振  祥
中      華      民      國      九十二     年     一      月    三十    日
                                                                        Ｒ


司法院資訊處製作；財團法人民間司法改革基金會備份。
